---
title: "Die FHNW an der Olma"
---

```{r}
#| echo: false
#| warning: false
#| label: library

library(survey)
library(tidyverse)
library(haven)
library(ggplot2)
library(knitr)
library(gt)
library(lavaan)
library(psych)
library(GPArotation)


# Working directory
 setwd("/Users/urschalupny/Library/Mobile Documents/com~apple~CloudDocs/R_Studio/OLMA")

# Import data

OLMA_Start <- read_sav("data_project.sav")

# Data Prep
OLMA_Ready <- OLMA_Start %>% 
  mutate(Bildung = haven::as_factor(Bildung),
         Bildung = case_when(
           Bildung == "Berufsbildung (EBA/EFZ)" ~ "Berufsbildung",
           Bildung == "Hochschule (Universität, ETH, Fachhochschule)" ~ "Hochschule",
           Bildung == "höhere Berufsbildung (Berufs- und höhere Fachprüfung, höhere Fachschule)" ~ "höhere Berufsbildung",
           Bildung == "obligatorische Schule" ~ "Volksschule",
           Bildung == "Ich habe kein Bildungsabschluss" ~ "Ohne",
           Bildung == "Andere" ~ "Volksschule",
           TRUE ~ as.character(Bildung)
         ),
         Bildung = factor(Bildung, levels = c("Ohne", "Volksschule", "Gymnasium/Fachmittelschule", "Berufsbildung", "höhere Berufsbildung", "Hochschule"))) %>% 
  mutate(
    WIS_1=if_else(WIS_1==3,1,0),
    WIS_2=if_else(WIS_2==1,1,0),
    WIS_3=if_else(WIS_3==4,1,0),
    Antworten=WIS_1+WIS_2+WIS_3
  ) %>% 
  mutate(
    CANX_1=8-CANX_1,
    IMO_3=6-IMO_3,
    IMO_4=6-IMO_4
    ) %>% 
  select(-c(1:7,40:79))
  
  
```

# Deskriptive Statistik

In diesem Datensatz haben bislang `r nrow(OLMA_Start)` Personen teilgennommen.

## Demographische Angaben

### Alter

Die Angabe des Alters wurde in ganzen Jahren erfasst @fig-alter

```{r}
#| echo: false
#| label: fig-alter
#| fig-cap: Verteilung der Altersangaben
#| cap-location: margin
# Calculate the count for each bin
bins <- cut(OLMA_Start$Alter, breaks = seq(min(OLMA_Start$Alter, na.rm = TRUE), 
                                           max(OLMA_Start$Alter, na.rm = TRUE), by = 10), include.lowest = TRUE)
bin_counts <- as.numeric(table(bins))

# Find the maximum height of the bins
max_count <- max(bin_counts)

# First, calculate the mean and median outside of the ggplot2 calls
alter_mean <- mean(OLMA_Start$Alter, na.rm = TRUE)
alter_median <- median(OLMA_Start$Alter, na.rm = TRUE)

OLMA_Start %>%
  ggplot() +
  geom_histogram(aes(Alter), binwidth = 5) +
  geom_vline(aes(xintercept = alter_mean), color = "red", linetype = "dashed") +
  geom_vline(aes(xintercept = alter_median), color = "red", linetype = "dashed")+
  geom_text(aes(x = alter_mean, y = max_count, 
                label = sprintf("Mw")),
            color = "black", check_overlap = TRUE,  hjust=-0.2) +
  geom_text(aes(x = alter_median, y = max_count, 
                label = sprintf("M")),
            color = "black", check_overlap = TRUE,  hjust=-0.2)+
  labs(
    title = "Altersverteilung",
    subtitle = "mit Mittelwert (Mw) und Median (M)",
    caption = paste(sprintf("Mittelwert: %.2f;", alter_mean), sprintf("Median: %.2f", alter_median))
  )+
  ylab("Anzahl")+
  theme_minimal()
```

### Bildungsabschluss

Die erreichten Bildungsabschlüsse verteilen sich wie in @tbl-bildung dargestellt.

```{r}
#| echo: false
#| label: tbl-bildung
#| cap-location: margin
#| tbl-cap: "Übersicht der Bildungsabschlüsse"

OLMA_Start %>%
  mutate(Bildung = haven::as_factor(Bildung)) |>
  group_by(Bildung) %>%
  summarise(Anzahl = n(),
            'Mw Alter' = round(mean(Alter),1),
            'SD Alter' = round(sd(Alter),1)
            ) %>%
  mutate('%'=round(Anzahl/sum(Anzahl)*100,2)) %>% 
  select(Bildung, Anzahl, '%', 'Mw Alter', 'SD Alter') %>% 
 gt() %>% 
  tab_style(
    style = cell_text(
      align = "left"),
    locations = cells_body(
      columns=Bildung
    )) %>% 
  tab_style(
    style = cell_text(align = "left"),
    locations = cells_column_labels(columns=Bildung)
  )
```

## Vorwissen mit VR

Das Vorwissen umfasst die Häufigkeit mit welcher die Personen bereits Erfahrungen mit VR Endgeräten gesammelt haben (vgl. @fig-VoWi). Bei vorhandenen Erfahrungen wurde weiter erfragt woher diese stammen (vgl @tbl-VoWi)

```{r}
#| echo: false
#| fig-cap: "Angaben über die Benutzungshäufigkeit von VR Devices"
#| cap-location: margin
#| label: fig-VoWi

OLMA_Start %>%
  mutate(VoWi_Count = haven::as_factor(VoWi_Count)) %>%
  select(VoWi_Count) %>%
  ggplot() +
  geom_bar(aes(VoWi_Count))+
  labs(
    title = "Angaben über Vorwissen in VR"
  )+
  ylab("Anzahl")+
  xlab("")+
  theme_minimal()
```

### Anwendung der VR Technologie

Menschen, die bereits einige Vorerfahrung mit VR angaben, wurden gebeten, das Anwendungsfeld zu bezeichnen. Die folgende Tabelle zeigt nur Mehrfachnennungen.

```{r}
#| echo: false
#| tbl-cap-location: margin
#| tbl-cap: "Nennungen der Anwendungsorte"
#| label: tbl-VoWi
OLMA_Start %>% 
  select(starts_with("VoWi")) %>% 
  filter(VoWi_Anlass != -99,
         VoWi_Count !=1) %>% 
  mutate(Aussage=str_to_lower(VoWi_Anlass),
         Kategorie=haven::as_factor(VoWi_Count)) %>% 
   group_by(Kategorie, Aussage) %>%   # Group by both category and word
  tally() %>%                         # Count occurrences
  arrange(Kategorie, desc(n)) %>% 
  filter(n>1) %>% 
  gt() %>% 
    tab_style(
    style = list(
      cell_fill(color = "bisque"),
      cell_text(weight = "bold")),
    locations = cells_row_groups(groups = c(1,2))
  ) %>% 
  cols_width(
    everything() ~ pct(50)
  ) |> 
  cols_align(
    align = "center",
    columns = n
  )  %>% 
  cols_align(
    align = "auto",
    columns = Aussage
  )
  

```

## Skalenüberischt

Die Angst oder Furcht vor Computern wurde mit der Computer Anxiety Scale[^1] erfasst.

[^1]: The degree of "an individual's apprehension, or even fear, when she/he is faced with the possibility of using computers" [@venkateshDeterminantsPerceivedEase2000, p.349]

::: panel-tabset
## Übersicht

```{r}
#| echo: false
#| tbl-cap-location: margin
#| tbl-cap: "Item Statistik"
#| label: tbl-item_stat
OLMA_Items <- OLMA_Start %>% 
  select(dplyr::starts_with(c("CAN", "PRA", "IMO", "KBE", "KBU"))) %>% 
  mutate(
    CANX_1=8-CANX_1,
    IMO_3=6-IMO_3,
    IMO_4=6-IMO_4
    )

Scale_Names <- c(
  CAN = "Computer Ängstlichkeit",
  PRA = "Präsenz",
  IMO = "Intrinsische Motivation",
  KBE = "Kognitive Belastung durch externe Faktoren",
  KBU = "Kognitive Belastung durch die Umgebung"
)

OLMA_Items %>% 
  describe() %>% 
  as.data.frame() %>% 
  mutate(Variable = rownames(.)) %>% 
  select(Variable, dplyr::everything()) %>% 
  select(-vars, -n, -trimmed, -mad) %>% 
  mutate(Scale = substr(Variable, 1, 3)) %>% 
  mutate(Scale = Scale_Names[Scale]) %>% 
  group_by(Scale) %>% 
  gt() %>% 
  fmt_number() %>% 
  tab_style(
      style = list(
      cell_fill(color = "bisque"),
      cell_text(weight = "bold")),
      locations = cells_row_groups(groups = c(1,2,3,4,5)))
```

## Reliabilität - Tabelle

```{r}
#| echo: false
#| warning: false
#| error: false
item.list<-list(
  CANX = c("CANX_1", "CANX_2", "CANX_3", "CANX_4"),
  PRA = c("PRA_1", "PRA_2", "PRA_3", "PRA_4"),
  IMO = c("IMO_1", "IMO_2", "IMO_3", "IMO_4", "IMO_5"),
  KBE = c("KBE_1", "KBE_2", "KBE_3", "KBE_4"),
  KBU = c("KBU_1", "KBU_2", "KBU_3", "KBU_4")
)

rel_items <-reliability(keys = item.list, OLMA_Items)

rel_items$result.df %>% 
  as.data.frame() %>% 
  mutate(Variable=rownames(rel_items$result.d)) %>% 
  select(Variable, dplyr::everything()) %>% 
  select(-omega.tot, -min.split, -cong) %>% 
  gt() %>% 
  fmt_number() %>% 
  fmt_number(columns = n.items, decimals = 0) %>% 
  data_color(
     columns = omega_h,
     rows = omega_h<0.7,
    fn = scales::col_numeric(
      palette = c("red", "#FFCCCC"),
      domain = c(0, 0.7)
  )) %>% 
  data_color(
     columns = alpha,
     rows = alpha<0.7,
    fn = scales::col_numeric(
      palette = c("red", "#FFCCCC"),
      domain = c(0, 0.7)
  )) %>% 
  data_color(
     columns = Uni,
     rows = Uni<0.8,
    fn = scales::col_numeric(
      palette = c("red", "#FFCCCC"),
      domain = c(0, 0.8)))
```

## Relibilität - Visualisierung

```{r}
#| echo: false

plot(rel_items)
```
:::

## Wissensfragen

Das Lernen in der VR sImulation wurde durch drei MC-Fragen operationalisiert.

```{r}
#| echo: false
OLMA_Ready %>% 
   select(dplyr::starts_with("WIS"), Antworten) %>% 
  group_by(Antworten) %>% 
  summarise(Anzahl=n()) %>% 
  mutate('%'=round(Anzahl/sum(Anzahl)*100,2)) %>% 
  gt()
```

In Abhängigkeit von Alter und Bildungsstufe ergibt sich folgendes Bild:

```{r}
#| echo: false
OLMA_Ready %>% 
  ggplot(aes(x=Alter, y=Bildung, color=Antworten))+
  geom_point(position = "jitter")+
  annotate(
    'rect',
    ymax=2.8,
    xmin=2,
    ymin=0.5,
    xmax = 20,
    alpha=0.25
  )+
  annotate(
    'text',
    x=50,
    y=1.2,
    label="Gruppe der Jugendlichen")
```

```{r}
#| echo: false
#| warning: false
OLMA_Ready %>% 
  ggplot(aes(x=Alter, y=Antworten))+
  geom_point(position = "jitter")+
   geom_smooth(aes(group=1), method = 'lm',  color="blue")+
  facet_wrap(~Bildung)+
  theme_minimal()+
  labs(
    title = "Lernerfolg nach Bildung und Alter",
    subtitle = "einfache lineare Regression"
  )
```
